臺灣高等法院高雄分院刑事判決　　　　99年度上易字第1131號
上　訴　人
即　被　告　楊樹雄
選任辯護人　郭家駿律師
上　訴　人
即　被　告　楊文雄
上列上訴人因被告恐嚇取財案件，不服臺灣屏東地方法院98年度
易字第1216號中華民國99年9 月28日第一審判決（起訴案號：臺
灣屏東地方法院檢察署98年度偵字第4351號），提起上訴，本院
判決如下：
    主  文
原判決撤銷。
楊樹雄、楊文雄均無罪。
    理  由
一、公訴意旨略以：被告楊文雄欲參選98年底屏東縣縣議員選舉
    ，需要選舉經費新台幣（以下同）500 萬元，竟與其兄即被
    告楊樹雄共同基於意圖為自己不法所有之恐嚇取財犯意聯絡
    ，於民國98年5 月17日21時許，至屏東縣屏東市○○路1108
    之3 號林百洋所經營之「芭芭拉樂活館」，與林百洋及不知
    情之林秉瑩、簡福隆飲酒聊天，並通知不知情之侯鐵男、賴
    前冀於同日23時許到場，席間由楊樹雄向林百洋恫稱「選縣
    議員需要經費，要贊助參選經費五百萬元，如果沒有處理就
    看著辦」、「與縣議員曾義雄很熟，可以將店包起來」、「
    兄弟已經準備好了」等語，要求林百洋擇日交付500 萬元，
    致林百洋心生畏懼。嗣因林百洋報警處理，致楊文雄、楊樹
    雄取財未遂，因認被告2 人均共同犯刑法第346 條第3 項、
    第1項 恐嚇取財未遂罪等語。
二、證據之證據能力
(一)、被告以外之人於偵查中向檢察官所為之陳述，除顯有不可信
    之情況者外，得為證據，刑事訴訟法第159 條之1 第2 項定
    有明文。證人侯鐵男、賴前冀於檢察官偵訊時具結所為之證
    述，檢察官、被告2 人及楊樹雄之辯護人，於本院準備程序
    均陳明對此等證詞之證據能力無意見，亦無證據釋明有何顯
    不可信之情況，再證人侯鐵男復經原審法院通知到庭作證，
    進行交互詰問，依前開規定，自有證據能力。
(二)、按「被告以外之人於審判外之言詞或書面陳述，除法律有規
    定者外，不得作為證據」、「被告以外之人於檢察事務官、
    司法警察官或司法警察調查中所為之陳述，與審判中不符時
    ，其先前之陳述具有較可信之特別情況，且為證明犯罪事實
    存否所必要者，得為證據。」、「被告以外之人於審判中無
    法傳喚或傳喚不到者，其於檢察事務官、司法警察官或司法
    警察調查中所為之陳述，經證明具有可信之特別情況，且為
    證明犯罪事實之存否所必要者，得為證據」，刑事訴訟法第
    159 條第1 項、第159 條之2 及第159 條之3 第3 款分別定
    有明文。查本件證人林百洋、侯鐵男分別於本院審理或原審
    審理中到庭作證，而證人林秉瑩經本院合法傳拘則未到庭，
    各該證人及證人簡福隆均係於98年5 月20日凌晨至屏東縣警
    察局屏東分局崇蘭派出所製作警詢筆錄，距案發之同年月17
    日已有3 日，尚非案發後即時接受警詢而為陳述，其等警詢
    所為之陳述，難認已經證明具有可信之特別情況，依上開規
    定，固不得作為證明被告犯本罪之證據，然作為其他證詞真
    實性之彈劾證據則無不可（最高法院98年度台上字第5774號
    判決參照）。
三、按犯罪事實應依證據認定，無證據不得認定犯罪事實；不能
    證明被告犯罪者，應諭知無罪之判決，刑事訴訟法第154 條
    第2 項、第301 條第1 項分別定有明文。又事實之認定，應
    憑證據，如未能發現相當證據，或證據不足以證明，自不能
    以推測或擬制之方法，為裁判基礎；且認定不利於被告之事
    實須依積極證據，苟積極證據不足為不利於被告事實之認定
    時，即應為有利於被告之認定；另認定犯罪事實所憑之證據
    ，雖不以直接證據為限，間接證據亦包括在內，然而無論直
    接證據或間接證據，其為訴訟上之證明，須於通常一般之人
    均不致有所懷疑，而得確信其為真實之程度者，始得據為有
    罪之認定，倘其證明尚未達到此一程度，而有合理之懷疑存
    在而無從使事實審法院得有罪之確信時，即應由法院為諭知
    被告無罪之判決（最高法院40年度台上字第86號、30年度台
    上字第816 號、76年度台上字第4986號判例意旨參照）。
四、公訴意旨認被告二人犯本罪，係以林百洋、林秉瑩、簡福隆
    等人警詢之證詞及證人侯鐵男、賴前冀等人之證述為主要依
    據。然訊據被告楊樹雄、楊文雄均堅決否認本件犯行，楊樹
    雄辯稱：伊與楊文雄並未恐嚇林百洋，98年5 月15日係因林
    百洋店內員工洪雅芬打電話給楊文雄，向楊文雄說林百洋告
    訴她，伊與楊文雄向林百洋索取選舉經費，伊與楊文雄才去
    林百洋店裏，要求林百洋說明此事，並與洪雅芬對質。因15
    日並未獲得任何結論，伊與楊文雄乃於同月17日再至林百洋
    經營的樂活館找林百洋約時間談論此事，林百洋告訴伊很對
    不起伊，要另外找時間請伊到阿狗海產店吃飯，伊表示不要
    吃飯，要正式將此事講清楚。至於當日伊叫侯鐵男到場，是
    因為之前伊得知林百洋與縣議員曾義雄有生意上的摩擦，伊
    想透過助理把此糾紛講清楚，當天並沒有說「可以讓議員包
    起來」、「若沒有拿500 萬，就看著辦」或「兄弟都準備好
    了」等語；楊文雄則辯稱：伊與楊樹雄並未恐嚇林百洋，98
    年5 月15日係因林百洋店內員工洪雅芬打電話給伊，向伊說
    林百洋在外以伊與楊樹雄名義籌措政治獻金，伊才與楊樹雄
    、洪雅芬至上開樂活館，要就此事與林百洋對質，當天林百
    洋否認有此事，並怪洪雅芬將此事告訴伊，後來林雅芬與店
    長吵起來，警員也來了，伊與楊樹雄就離開了。同年月17日
    去找林百洋是要商討林百洋就此事如何給個交待，楊樹雄告
    訴林百洋因當天他的朋友在場，不方便講太多，另約時間再
    談，林百洋希望另約在他朋友開的海產店碰面，再好好談，
    伊與楊樹雄覺得不要有他的朋友在場，才不會尷尬，且不想
    讓他請吃飯，所以時間、地點都沒約成。當天楊樹雄有打電
    話叫侯鐵男到場，因楊樹雄之前聽林百洋說先前有曾義雄縣
    議員服務處的人打電話到林百洋店裏騷擾，侯鐵男剛好是伊
    親戚，楊樹雄才會請他來，讓林百洋當場問問看。當天從頭
    到尾伊都未說話，都是楊樹雄跟林百洋說，楊樹雄當天從未
    提起金錢的事，伊也未聽到楊樹雄說他與曾義雄議員很熟，
    隨時可以要議員包起來的話等語。
五、經查：
(一)、被告二人於警詢均供稱：彼等於98年3 月間某日，至下開樂
    活館，言談之間，林百洋自己提起願意贊助500 萬元給楊文
    雄98年底選縣議員等語在卷（警卷第6 、15頁），而告訴人
    即證人林百洋於警詢亦證稱：被告楊樹雄係伊店內常客，曾
    向伊提及他弟弟楊文雄要參選屏東縣議員，問伊可否贊助，
    因伊係外地來屏東作生意，就順口答應他；於本院審理中亦
    證稱：被告楊文雄曾在98年4 月底左右，向伊提到要500 萬
    元政治獻金，伊想楊文雄選過議員，以為是在跟他開玩笑各
    等語（警卷第18頁、本院卷第76頁），被告二人與證人林百
    洋就先前究竟那一方主動提起參選贊助一節，固各執一詞，
    然就雙方先前在98年3 、4 月間，言談之間，曾談到楊文雄
    參選縣議員之贊助事宜等情，雙方說詞則大致無異，此部分
    事實即堪認定。據此而論，無論係被告二人主動要求贊助，
    林百洋順口答應贊助，抑或林百洋主動鼓勵楊文雄參選並表
    示願意贊助，就被告二人主觀之認知而言，林百洋均係曾經
    答應出錢贊助楊文雄參選之人。參諸林百洋於警詢、本院審
    理歷次證述，其均未提及有向被告二人表示反悔，要拒絕或
    減少贊助之情事，則衡諸事理，被告二人縱要強迫林百洋支
    付參選贊助款，亦應會先平和向林百洋提出要求，倘林百洋
    不願支付，再採取脅迫或恐嚇之手段，始符常情。從而，被
    告二人有無於距離參選尚有數月之久，毫無緣由，即突然至
    林百洋店內，出言向林百洋恐嚇要求交付參選贊助金之必要
    ，實非無疑。
(二)、98年5 月15日被告二人與洪雅芬曾至林百洋店裏，此為被告
    二人所不否認，且經洪雅芬於原審審理中結證在卷（原審卷
    第124 頁反面），證人林百洋於本院審理中亦證稱：當天被
    告二人開車來伊店裏，洪雅芬則係騎機車來，同時到達等語
    （本院卷第81頁），被告二人與洪雅芬當日確有同至林百洋
    經營的芭芭拉樂活館之事實應已無疑。又關於被告二人與洪
    雅芬該日同至林百洋店裏究為何事一節，被告二人均陳稱：
    98年5 月15日係因林百洋店內員工洪雅芬打電話給被告楊文
    雄，向楊文雄說林百洋告訴她被告二人向林百洋索取選舉經
    費，被告二人才去林百洋店裏，要求林百洋說明此事，並與
    洪雅芬對質。而證人洪雅芬於原審亦證稱：伊當時係要向林
    百洋索取薪資，林百洋對伊說被告二人向他索取500 萬元競
    選經費，所以他沒錢給伊薪資，因此伊才會打電話告訴楊樹
    雄，被告二人聽到後，就去店裏質問林百洋為何講這句話，
    林百洋否認有講這句話，伊則當場說林百洋有講這句話，林
    百洋就說是伊唆使被告二人出面，伊說伊只是單純想要拿到
    薪水而已等語（原審卷第124 頁反面），對照證人林百洋於
    本院審理中證稱：「（楊樹雄問：15日那天我有去你的店裡
    找你嗎？）有。你跟洪雅芬有去我店裡找我。」、「（我去
    那邊有無跟你發生爭執？）你有問我5 百萬元的事情，要我
    給個交待。（問：你怎麼說？）我就用打哈哈的方式擋掉，
    因為楊樹雄、楊文雄還有帶兄弟在外面，我就說隔幾天我再
    給你答案。」等語（本院卷第80頁反面），據此觀之，被告
    二人與洪雅芬5 月15日至林百洋店裏，並非單純係為了洪雅
    芬與林百洋之間的薪資糾紛，而與被告二人與林百洋之間競
    選經費贊助亦有關連，應可認定。又關於15日被告二人與洪
    雅芬同至林百洋店內，究係要向林百洋索取競選經費，或係
    要向林百洋質問為何在外說被告二人向其索取競選經費，講
    被告二人的壞話一情，林百洋於本院審理固證稱：「（5 月
    15日當天有沒有人提到5 百萬的事？）只有楊樹雄提到希望
    我給他一個交待，有提到5 百萬政治獻金的事，希望我給他
    一個交待。」惟該日被告二人倘係要向林百洋索討選舉經費
    而與洪雅芬無何關連，即無必要與洪雅芬同至林百洋店裏，
    且如前所述，林百洋從未向被告二人表示不願贊助，被告二
    人亦無可能突然如林百洋所述帶兄弟到林百洋店裏，當面要
    求林百洋就該500 萬元選舉經費作一個交待。綜上各情，被
    告二人於98年5 月15日與洪雅芬同至被告店裏，係因林百洋
    店內員工洪雅芬說林百洋告訴她，被告二人向林百洋索取選
    舉經費，被告二人才去林百洋店裏，要求林百洋說明此事，
    並與洪雅芬對質等事實殊堪認定。
(三)、證人林百洋雖於警詢時指稱：98年5 月17日21時許，被告二
    人與另外2 人到伊店裏，介紹侯鐵男係縣議員曾義雄的助理
    ，當場並故意對其他人說「兄弟已經準備好了」，並說與曾
    義雄縣議員很熟，隨時可以讓議員包起來，蓄意讓伊認為他
    們是黑道份子，接著楊樹雄就向伊說要拿500 萬元選舉經費
    ，並要求伊在星期三（98年5 月20日）晚上七、八時許，打
    電話給他約時間、地點把錢拿給他，並說「最好是別打，你
    是想看看我的實力嗎？」說完4 人即離去，伊心想楊樹雄連
    議員都可以讓他作不了議員，所以害怕店裏生意做不下去，
    且被告楊樹雄開門進入店內就說：幹! （很大聲又很兇的語
    氣），說伊在外講楊文雄的壞話，且說楊文雄下星期要出來
    選議員，叫作準備500 萬元選舉經費，不然他要怎麼出來選
    等語（警卷第18-20 頁）；並於本院審理到庭證稱：5 月17
    日晚上，被告二人要進入伊店內，伊不讓他們進去，請他們
    在外面坐，楊樹雄就說「幹，我不能進去嗎？」，後來楊樹
    雄介紹侯鐵男係曾義雄縣議員的助理，他們可以叫議員包起
    來，並說要伊給一個交待，準備好500 萬元，伊想被告等人
    可以讓議員包起來，那麼有實力，乃心生畏懼，被告二人就
    是來向伊拿500 萬政治獻金的，當時在場的還有伊友人林秉
    瑩、簡福隆及楊樹雄叫來的侯鐵男、賴前冀等語（本院卷第
    77頁反面、78頁正反面）。當時在場之證人林秉瑩於警詢亦
    稱：當時伊與林百洋在店外騎樓一起吃東西，不久有2 名不
    詳人士（被告二人）至騎樓伊等吃東西的地方後，坐下與林
    百洋講話，約30分鐘後，又有2 名不詳之人（侯鐵男與賴前
    冀）到場，先來之其中一人介紹後來之其中一人為屏東縣議
    員曾義雄的助理，又稱他要參選縣議員要辦餐會，並向林百
    洋言及他要參選縣議員需要經費500 萬元，請林百洋處理贊
    助，並揚言如果沒有處理就要林百洋自己看著辦，講完後，
    又在現場坐了一會兒，後到之2 人先離去，一會兒先來的兩
    人也離去，伊是經由林百洋介紹才知道說他要選縣議員請林
    百洋贊助經費之人係楊樹雄等語（警卷第30頁）。林秉瑩警
    詢證詞雖亦表示楊樹雄有要求林百洋贊助500 萬元，然其所
    稱楊樹雄對林百洋之恐嚇言詞係「如果沒有處理就要林百洋
    自己看著辦」，與林百洋上開所稱：楊樹雄向其他人說「兄
    弟已經準備好了」，並說與曾義雄縣議員很熟，隨時可以讓
    議員包起來，蓄意讓伊認為他們是黑道份子，接著楊樹雄就
    向伊說要拿500 萬元選舉經費，並要求伊在星期三（98年5
    月20日）晚上七、八時許，打電話給他約時間、地點把錢拿
    給他，並說「最好是別打，你是想看看我的實力嗎？」等恐
    嚇內容互核無一相同，且依林秉瑩上開警詢所述，林秉瑩與
    林百洋原來即在騎樓吃東西，被告二人到場後就坐在騎樓與
    林百洋說話，亦未提到被告二人要進入伊店內，林百瑩不讓
    他們進去，請他們在外面坐，楊樹雄就說「幹，我不能進去
    嗎？」等情節，證人林百洋上開證述是否屬實，實非無疑。
(四)、證人侯鐵男於檢察官偵查中雖稱：「（他介紹時當時有無恐
    嚇老闆（林百洋）？）楊文雄只是要老闆給他一個交待，楊
    樹雄又說與曾義雄很熟，且曾義雄會怕他，說要他將店包起
    來就可以包起來。」、「（楊樹雄有無說兄弟已準備好了這
    句話？）有。」各等語（偵卷第13頁）。惟如前所述，證人
    林百洋於警詢係證稱：楊樹雄說與曾義雄縣議員很熟，隨時
    可以讓議員包起來，伊心想楊樹雄連議員都可以讓他作不了
    議員，所以害怕店裏生意做不下去等語，且其於本院審理中
    亦證稱：後來楊樹雄介紹侯鐵男係曾義雄縣議員的助理，他
    們可以叫議員包起來，因為伊不認識曾義雄的助理，楊樹雄
    是說如果有什麼事的話，曾議員可以包起來，我想他那麼有
    實力，當然心生畏懼等語（本院卷第77頁反面、88頁），而
    證人侯鐵男於警詢亦陳稱：楊樹雄告訴他縣議員曾義雄他很
    熟，曾議員只要看到他就會怕他，他要曾議員包起來議員就
    要包起來等語在卷（警卷第24頁），顯見被告楊樹雄當時向
    林百洋稱可以叫曾義雄議員包起來，係指其可以讓曾義雄議
    員作不下去，而非可以叫曾義雄議員把林百洋的店包起來，
    讓林百洋的店開不下去，且如此解釋亦與台語叫某人「包起
    來」的語意較為相符。至於侯鐵男當日為何偕賴前冀到現場
    ，被告楊樹雄於原審準備程序稱：當日伊叫侯鐵男到場，是
    因為之前伊得知林百洋與縣議員曾義雄有生意上的摩擦，伊
    想透過助理把此問題講清楚等語（原審卷第13頁反面），雖
    與辯護人98年4 月29日所具刑事準備書狀所稱：「因楊樹雄
    不會喝酒，因此打電話找朋友侯鐵男來幫忙擋酒」等內容不
    符（見原審卷第31頁），而侯鐵男亦證稱：伊其實只是在曾
    義雄議員競選期間，在競選總部幫忙，並非議員助理，是楊
    樹雄說伊是曾議員助理等語在卷（原審卷第92頁反面）。惟
    侯鐵男於原審亦證稱：當天吃飯時林百洋說有一個自稱曾義
    雄議員的助理要去跟林百洋訂貨，伊就說明天要去找曾義雄
    問看看他的助理有無去訂貨，林百祥就說不用了等語（原審
    卷第93頁），對照林百洋於本院亦證稱：之前是有人假冒曾
    義雄議員的名義打電話到伊店裏訂貨，但伊知道曾議員不可
    能向伊訂貨，當時介紹侯鐵男是曾義雄縣議員的助理，他問
    我是不是有訂貨的問題，我當下講那是誤會等語（本院卷第
    78頁）觀之，被告楊樹雄所辯係因之前伊得知林百洋與縣議
    員曾義雄有生意上的摩擦，伊想透過助理把此問題講清楚等
    語，尚非全然無據。綜上，尚難以被告楊樹雄叫侯鐵男到場
    ，介紹侯鐵男係曾義雄縣議員的助理，及表示可以讓曾義雄
    議包起來，即認被告二人此部分行為係基於恐嚇取財犯意而
    為之恐嚇行為。
(五)、證人侯鐵男於檢察官詢及「楊樹雄有無說兄弟已準備好了這
    句話？」時雖答稱：「有」，然檢察官並未再追問楊樹雄係
    於何情狀下說出此話，而侯鐵男於原審則證稱：該句話係當
    天聊天時說的，什麼時機點說的，伊不記得，當時伊坐在楊
    樹雄旁邊，楊樹雄私下對伊說的等語（原審卷第93頁反面）
    ，核諸林百洋於警詢亦稱：楊樹雄當場係對其他人說「兄弟
    已經準備好了」等情（警卷第18頁），楊樹雄當時並非向林
    百洋表示其「兄弟已經準備好了」應可認定，此徵諸證人簡
    福隆於警詢亦證稱：當時大家圍坐在圓桌開始喝酒聊天，伊
    當時有聽到楊文雄（應係楊樹雄）叫阿男（侯鐵男）到身邊
    ，並問他交代找50個兄弟的情形處理的怎樣等語（警卷第34
    、35頁）益可明瞭。然被告楊樹雄否認有說「兄弟已準備好
    了」固無可信，而證人侯鐵男於原審作證亦未能合理解釋楊
    樹雄當時說這些話的含意為何，然侯鐵男是否另有難言之隱
    ，與本件案情有無關連既非可遽予認定，自難據此以為被告
    不利之認定。至於上開林百洋警詢所稱楊樹雄係刻意說出此
    話，乃係林百洋主觀臆測，非可以此逕予推認楊樹雄當時對
    侯鐵男說「兄弟已經準備好了」係故意以此作為恐嚇林百洋
    之手段。
(六)、關於被告二人於98年5 月17日晚上同至林百洋經營之樂活店
    ，究係如上開被告等所辯，係去責問林百洋為何向洪雅芬說
    彼等向其索取競選經費，並要求林百洋給一個交待，抑或係
    要求林百洋要打電話與楊樹雄聯絡交付500 萬元競選經費等
    節，林百洋於本院審理中雖證稱：被告二人跟伊說要給他們
    一個交待，要將500 萬元準備好等語（本院卷第77反面、78
    頁）。惟證人侯鐵男於偵訊及原審審理中雖均證稱：當天被
    告楊文雄有說要林百洋給一個交待等語（偵卷第13頁、原審
    卷第96頁），然亦一再證述：當天伊沒有聽到被告二人向林
    百洋要500 萬元作為競選經費等語不移（偵卷第13頁、原審
    卷第93、94頁），且林百洋於本院作證時亦證稱：「（被告
    來找你是不是因為洪雅芬這樣跟被告講，而被告要找你理論
    ，要你給個交待？）不是，洪雅芬來找我是講薪水的問題，
    被告來找我是要我給個交待，至於交代什麼，就我的認知是
    跟5 百萬元有關係。（你的意思是被告當天沒有跟你明白講
    到5 百萬元？）對，因為他們說要我給個交待、要我自己看
    著辦，過了兩天，他們就帶兄弟來，所以這兩件事情是不是
    可以連結在一起」等語在卷（本院卷第77頁反面），據此，
    林百洋上開指訴：被告二人於5 月17日晚上，要伊給一個交
    待，就有一些言語出來，希望伊準備好5 百萬元云云是否可
    信，自屬有疑。再參諸證人即當時亦在場之簡福隆於警詢時
    亦證稱：伊當時係與友人林秉瑩、及該店老闆一起吃東西，
    一開始不知道被告等人來的目的，當時並未看到恐嚇情事，
    是被告等人走了之後，老闆林百洋跟伊說，伊才知道他被恐
    嚇，老闆有跟伊說被告二人是店內客人，消費沒幾次後，談
    及某議員要選舉，要辦餐會等活動，就叫老闆拿500 萬來贊
    助當經費等語（警卷第35、36頁），警員再詢及「對方所說
    的某議員要選舉需要經費贊助，係指何人？」簡福隆更答稱
    ：至於對方所說的某議員要選舉需要經費贊助，因為當時有
    介紹阿男（候鐵男）是曾義雄縣議員的助理，所以該某議員
    應該是曾義雄議員等語明確（警卷第35頁），此益足證被告
    二人當場確實未提及楊文雄要選議員或林百洋要贊助楊文雄
    選舉經費之事，否則簡福隆要無可能誤認係曾義雄議員需要
    林百洋贊助競選經費。告訴人即證人林百洋於本院雖又證稱
    ：簡福隆係伊請的指壓老師，伊不知道簡福隆有無聽到500
    萬元政治獻金的事云云（本院卷第78頁面），惟簡福隆證稱
    ：伊當時係與友人林秉瑩、及該店老闆林百洋一起吃東西等
    語已如前述，而林百洋於本院亦證稱：當時有被告二人、伊
    本人及侯鐵男、林秉瑩、簡福隆、賴前冀等人在場等語明確
    （本院卷第78頁正反面），而證人侯鐵男、賴前冀於檢察官
    隔離偵訊時，檢察官先後命二人當庭繪製當天在場之人所坐
    位子關係圖附卷（偵卷第18、19頁），兩人所繪坐位圖各該
    在場人之相對位子均相符，各該在場人均圍同一圓桌而坐，
    簡福隆與林秉營係坐於林百洋右側，即楊樹雄左側，被告二
    人當場若果有說出要求林百洋贊助選舉經費500 萬元之言語
    ，或者如林百洋前揭警詢所指：被告楊樹雄開門進入店內就
    說：幹! （很大聲又很兇的語氣），說伊在外講楊文雄的壞
    話，且說楊文雄下星期要出來選議員，叫作準備500 萬元選
    舉經費，不然他要怎麼出來選等語（警卷第18-20 頁），簡
    福隆、賴前冀均係同桌在場吃東西之人，自無可能未曾聽聞
    。而證人賴前冀於檢察官偵訊時亦陳稱：當時並未聽到被告
    等人說要林百洋準備5 百萬元，楊樹雄也沒有問林百洋店還
    要不要開等語（偵卷第14頁）。綜上各情，上開林百洋於本
    院審理所為之證述是否屬實，核非無疑。再參諸前述被告二
    人於98年5 月15日與洪雅芬同至被告店裏，確係因林百洋店
    內員工洪雅芬說林百洋告訴她，被告二人向林百洋索取選舉
    經費，被告二人才去林百洋店裏，要求林百洋說明此事，並
    與洪雅芬對質等事實，被告二人所辯：隔2 日即5 月17日，
    被告二人同至林百洋上開樂活店，並非向林百洋索取500 萬
    元之競選經費，而係針對林百洋先前向洪雅芬表示彼等向其
    索取競選經費一事作一交待等情，即非不可採信。
六、綜前所述，本件檢察官所舉證據尚未達使一般人均認為被告
    有公訴意旨所指犯行之程度，而尚存有合理懷疑，揆諸前開
    說明，即不能證明被告二人犯罪，原審判決被告有罪而予論
    科，尚有未洽，被告二人上訴意旨執此指摘原判決不當，為
    有理由，應由本院撤銷原判決並改判被告二人無罪。
據上論斷，應依刑事訴訟法第369 條第1 項前段、第364 條、第
301 條，判決如主文。
本案經檢察官鍾忠孝到庭執行職務
中    華    民    國    100   年    6    月    8      日
                  刑事第十庭  審判長法  官  陳中和
                                    法  官  林水城
                                    法  官  蔡國
以上正本證明與原本無異。
不得上訴。
中    華    民    國    100   年    6    月    8      日
                                    書記官  周青玉